臺灣苗栗地方法院民事裁定
110年度小抗字第2號
抗  告  人  賴幸汎  

相  對  人  詹為鈞  
上列抗告人因與相對人間請求侵權行為損害賠償事件，對於民國
110年8月4日本院110年度苗小字第380號民事裁定提起抗告，本
院裁定如下：
　　主  文
抗告駁回。
抗告程序費用新臺幣（下同）1,000元由抗告人負擔。
　　理  由
一、抗告意旨略以：抗告人於105年11月19日上午10時許，在苗
    栗縣○○鎮○○里○○路00號門口附近之馬路上遭相對人徒手毆打
    ，不僅將抗告人打倒在馬路上，更壓著抗告人胸部，狂打抗
    告人左頭皮部位超過10分鐘，致抗告人受有左頭皮部位挫傷
    血腫之傷害。傷害過程抗告人僅大聲呼救未予以反擊，兩造
    絕無互毆情事，詎遭相對人誣指兩造係互毆，精神遭受莫大
    痛苦，爰依侵權行為法律關係，請求相對人賠償精神慰撫金
    10,000元，7 次往返法院開庭之車資損失1,400 元（計算式
    ：單次車資200元x7次＝1,400 元）及薪資損失5,600 元（計
    算式：單次工資800 元x7次＝5,600 元），及因相對人誣告
    、偽證抗告人毆打傷害相對人，致抗告人被判罰金3,000 元
    之損害，合計相對人應賠償抗告人20,000元，爰提起抗告，
    請求廢棄原裁定等語。
二、按除別有規定外，確定之終局判決經裁判之訴訟標的，有既
    判力；起訴其訴訟標的為確定判決之效力所及者，法院應以
    裁定駁回之，民事訴訟法第400 條第1 項、第249 條第1 項
    第7 款分別定有明文。前開規定依民事訴訟法第436 條之23
    、第436 條第2 項規定於小額訴訟程序準用之。次按確定判
    決之既判力，依民事訴訟法第400 條第1 項規定，就判決主
    文所判斷之訴訟標的發生。而訴訟法上所謂一事不再理之原
    則，乃指同一事件已有確定之終局判決者而言。其所謂同一
    事件，乃同一當事人就同一法律關係而為同一之請求之謂。
    前後兩訴是否同一事件，應依：㈠前後兩訴之當事人是否相
    同；㈡前後兩訴之訴訟標的是否相同；㈢前後兩訴之聲明，是
    否相同、相反或可以代用等三個因素決定之（最高法院73年
    度台抗字第518號裁定意旨參照）。又於判斷既判力之客觀
    範圍時，應依原告起訴主張之原因事實所特定之訴訟標的法
    律關係為據，凡屬確定判決同一原因事實所涵攝之法律關係
    ，均應受其既判力之拘束，且不得以該確定判決言詞辯論終
    結前，所提出或得提出而未提出之其他攻擊防禦方法，為與
    該確定判決意旨相反之主張，此乃法院應以「既判事項為基
    礎處理新訴」及「禁止矛盾」之既判力積極的作用，以杜當
    事人就法院據以為判斷訴訟標的權利或法律關係存否之基礎
    資料，再次要求法院另行確定或重新評價，俾免該既判力因
    而失其意義，亦即既判力之「遮斷效」（最高法院100 年度
    台抗字第62號裁定意旨參照）。
三、經查：　
  ㈠抗告人於本院107年度苗小字第388號事件，主張其於前開時
    地遭相對人毆打成傷，請求相對人賠償醫療費、往返法院開
    庭5次之車資、精神慰撫金10,000元，法院判決准許其精神
    慰撫金3,000元之請求，並駁回其餘之訴，其不服提起上訴
    ，經本院以107年度小上字第16號裁定駁回其上訴確定，經
    本院調取上開卷宗核閱無誤。
  ㈡抗告人於本院107年度苗小字第275號事件，主張同一傷害事
    實，請求相對人賠償精神慰撫金10,000元、往返法院開庭7
    次之車資1,400元、無法工作之損失5,600元；另主張因相對
    人誣告、偽證其毆打人，致其遭判罰金3,000元，請求相對
    人賠償3,000元。前述精神慰撫金、開庭5次車資之請求，受
    前述㈠案件之既判力所及，故經本院以109年度苗小字第275
    號裁定駁回其訴，抗告人不服裁定提起抗告，經本院以109
    年度小抗字第1號裁定駁回其抗告確定。抗告人請求之其餘
    開庭2次之車資、7次往返法院無法工作之損失，及罰金損害
    3,000元，經本院以109年度苗小字第275號判決駁回其訴，
    抗告人不服提起上訴，亦經本院以109年度小上字第9號駁回
    其上訴確定，經本院調取上開卷宗核閱無誤。
四、本案之當事人與前述㈠㈡案之當事人相同，抗告人於本訴就同
    一傷害事實依據侵權行為損害賠償規定所請求之慰撫金10,0
    00元、5次開庭車資1,000元，與前述㈠案之訴訟標的、聲明
    相同；於本訴就同一傷害事實依侵權行為損害賠償規定請求
    2次開庭車資400元、7次開庭所生之工作損失5,600元，及另
    依相對人誣告、偽證其毆打人之事實，依侵權行為損害賠償
    規定所請求之罰金損害3,000元，與前述㈡案之訴訟標的、聲
    明相同，故抗告人本案之請求，均已受前述判決之既判力所
    及，不得更行起訴，要求法院重行評價。抗告人對已確定判
    決效力所及之訴訟標的，更行起訴，自違反一事不再理原則
    ，原審裁定駁回其訴，經核於法並無違誤。抗告意旨執此指
    摘原審裁定不當，求予廢棄，為無理由，應予駁回。
五、據上論結，本件抗告為無理由，依民事訴訟法第436 條之32
    第3 項、第495 條之1 第1 項、第449 條第1 項、第95條、
    第78條、第436 條之19，裁定如主文。 
中　　華　　民　　國　　110 　年　　9 　　月　　30　　日
                  民事簡易庭  審判長法  官  宋國鎮
                                    法  官  黃思惠
                                    法  官  張新楣
以上正本係照原本作成。 
本裁定不得再抗告。
                                    書記官  劉立晨 
中　　華　　民　　國　　110 　年　　9 　　月　　30　　日